臺灣宜蘭地方法院交通事件裁定　　　　 96年度交聲字第167號
移送機關　　交通部公路總局臺北區監理所宜蘭監理站
異　議　人　甲○○
上列受處分人因違反道路交通管理處罰條例案件，對於交通部公
路總局臺北區監理所宜蘭監理站於民國96年5月23日所為之宜監
字第裁43-Z00000000號裁決處分，聲明異議，本院裁定如下：
    主  文
異議駁回。
    理  由
一、原處分機關係以：異議人即受處分人甲○○於民國96年3月2
    3日15時10分，駕駛車牌號碼IW-3109號自用小客車，行駛國
    道五號北上26K至16K，在雪山隧道內未保持50公尺安全距離
    ，經國道公路警察局第九警察隊頭城分隊警員製單舉發。嗣
    經原處分機關依道路交通管理處罰條例第33條第1項第2款、
    第63條第1項第1款之規定，裁處新臺幣（下同）3,000元罰
    鍰，並記違規點數1點。
二、聲明異議意旨略以：異議人於96年3月23日下午行駛進入雪
    山隧道內，前方搬家公司貨車超車至內側車道後便慢速行駛
    ，礙於隧道內不得變換車道之規定，異議人雖行駛於內側車
    道卻僅能以較低車速跟隨在後，惟後方卡車卻連續密集變換
    燈光且不斷逼近異議人車輛，使異議人行車安全遭受危害，
    為免後方車輛追撞，只得被迫與後方車輛拉開車距，在前方
    車輛未提高車速下，異議人自無法與前車維持相當車距，為
    此聲明異議，請求撤銷原處分等語。
三、按汽車行駛於高速公路、快速公路或設站管制之道路，不遵
    使用限制、禁止、行車管制及管理事項之管制規則而有未保
    持安全距離者，處汽車駕駛人3,000元以上6,000元以下罰鍰
    ；又汽車駕駛人有第33條第1項者，除依原條款處罰鍰外，
    並記違規點數1點。道路交通管理處罰條例第33條第1項第2
    款、第63條第1項第1款定有明文。
四、經查：
（一）證人乙○○即國道公路警察局第九警察隊頭城分隊警員於
      本院訊問時證述：「本件違規案件是我與警員丙○○一起
      取締，我與丙○○於雪山隧道…執行巡邏勤務時，當時我
      們車輛行駛於右側外線車道，一開始我們本來是要取締未
      開大燈，丙○○跟我說左邊有未保持安全距離的車輛，請
      我用DV拍攝，拍攝約9分51秒，我是從異議人車輛右後方
      拍攝。…我發現異議人車輛時，異議人車輛與前方自用小
      客車車距不到50公尺，…這從影片可以看出。當時我只著
      重於拍攝，所以沒有注意到後方自用小貨車有無閃大燈，
      異議人於我們拍攝5分16秒時，異議人車輛與後方車輛已
      經漸漸拉開車距，異議人仍然沒有與前方車子保持安全距
      離。我們開警示燈，以指揮棒指揮異議人停車，當時已經
      在雪山隧道外…。取締異議人車子時，有發現後方有輛自
      用小貨車，該自用小貨車並無與異議人車子保持安全距離
      ，我們亦有對該自用小貨車一併取締舉發。執行勤務時，
      丙○○駕駛巡邏車，當時我坐在副駕駛座。異議人前方的
      車子是何種車要看錄影帶，因為時日已久忘記了。取締地
      點是北上26K至16K 。我剛剛證述異議人前方的車輛應該
      是搬家公司的自用小貨車，不過正確的還是要看錄影帶才
      清楚。」等語（見本院卷第16頁至第18頁、第20頁）。佐
      以證人丙○○即國道公路警察局第九警察隊頭城分隊警員
      於本院訊問時證述：「本件違規案件是我與乙○○一起共
      同舉發，當時我們於雪山隧道北上26K至16K路段執行巡邏
      勤務，我們行駛在外側車道，異議人行駛於內側車道，發
      現異議人與前方車輛車距過近，最近的時候不到2輛自用
      小客車車身的距離，約不到10公尺。…異議人與後方車子
      出隧道口後，我們將他們攔停。因為異議人後方自用小貨
      車未與異議人車子保持安全距離，所以為了公平起見，就
      一併舉發。於取締過程有採證，我們是以手提DV進行側錄
      拍攝，由乙○○拍攝，我負責駕車。發現異議人違規時，
      我沒發現異議人後方自用小貨車在閃大燈。…當時3輛車
      子距離不到50公尺。」等語（見本院卷第18頁至第20頁）
      。且經本院當庭播放證人乙○○提出之採證光碟，勘驗結
      果：「(1)取締當時國道五號北上26K至16K，二線道時速均
      維持在70公里以上，交通順暢，無擁塞情形。(2)異議人車
      輛與前方自用小貨車沿路均未保持50公尺之安全距離。(3)
      期間異議人後方車牌號碼P7-6937號自用小貨車與異議人
      車輛亦未保持50公尺之安全距離。於20K左右，車牌號碼
      P7-6937號自用小貨車已將車速減慢，與異議人車輛拉開
      距離超過50公尺，異議人車輛仍與前方車子未保持50公尺
      之安全距離。(4)由採證光碟中，未發現異議人後方車牌號
      碼P7-6937號自用小貨車有對異議人車輛閃大燈之情形。
      」此有本院勘驗筆錄1份、採證光碟1片、採證光碟翻拍照
      片6幀在卷足憑（見本院卷第20頁至第21頁、第29頁至第3
      1頁）。可證異議人於96年3月23日15時10分，駕駛車牌號
      碼IW-3109號自用小客車，行駛國道五號北上26K至16K，
      在雪山隧道內未保持50公尺安全距離之違規事實，事證明
      確。異議人仍以前詞辯稱：其違規係因可歸責於後方自用
      小貨車等語，顯不足採。
（二）綜上所述，本件異議人既然有上開違規之事實，原處分機
      關據以援引道路交通管理處罰條例第33條第1項第2款、第
      63條第1項第1款之規定，裁處罰鍰3,000元，並記違規點
      數1點，於法並無不當，本件異議為無理由，應予駁回。
五、據上論斷，應依道路交通管理處罰條例第87條第2項、道路
    交通案件處理辦法第19條，裁定如主文。
中　　華　　民　　國　　96　　年　　9 　　月　　26　　日
                  臺灣宜蘭地方法院交通法庭
                      法  官　蘇錦秀
以上正本證明與原本無異。
如不服本裁定，應於裁定送達後5日內向本院提出抗告狀（須附
繕本）。
                      書記官　葉瑩庭
中　　華　　民　　國　　96　　年　　9 　　月　　27　　日
